# 求助陈版及各位老师：关于递延所得税资产冲回的账务处理

提问人：jinping678 时间：2021-11-17 09:21:56
一、子企业关闭清算，原有的 1000 多万递延所得税资产冲回，是否调增所得税费用，减少当期净利润？还是可以直接冲减所有者权益（资本公积）？
二、母公司本部在 12 年以前形成的 1000 多万递延所得税资产（应收和存货减值形成），13-16年巨亏，从 17 年至今开始盈利，但尚未补足以前年度亏损，专项审计提出递延所得税资产应转回，当年形成递延所得税资产的基础已不存在，可直接冲减所有者权益，是否正确？是否应调增当期所得税费用？
三、什么情况下，冲回原有递延所得税资产可不调整当期所得税费用，直接调整所有者权益？
谢谢陈版及各位老师！

回答人：chenyiwei
1 、首先要考虑前期确认递延所得税资产是否存在差错？如有差错应首先更正；不属于差错的，其递延所得税资产的转销也是通过所得税费用。
2 、常规情况下应调增当期所得税费用。
3 、仅当对应的资产或负债的终止确认对应于直接重建权益的交易时（如资产被划转出去），对应的递延所得税资产转销才是冲减权益。